【裁判字號】    95,易,1355
【裁判日期】    950726
【裁判案由】    毒品危害防制條例
【裁判全文】
臺灣臺北地方法院刑事判決              95年度易字第1355號
公  訴  人  臺灣臺北地方法院檢察署檢察官
被      告  甲○○
上列被告因違反毒品危害防制條例案件，經檢察官提起公訴（95
年度毒偵字第729 號），因被告於準備程序進行中就被訴事實為
有罪之陳述，經本院合議庭裁定由受命法官獨任進行簡式審判程
序後，判決如下：
    主    文
甲○○連續施用第二級毒品，處有期徒刑陸月，如易科罰金，以
銀元佰元即新臺幣玖佰元折算壹日。扣案第二級毒品大麻壹包
（淨重壹點壹公克）沒收銷毀之，吸食器壹支沒收。
    犯罪事實
一、甲○○前曾因施用第二級毒品大麻案件，經本院以九十一年
    度毒聲字第二三八三號裁定令入勒戒處所觀察、勒戒，於九
    十一年十二月十七日因無繼續施用毒品傾向而予以釋放，並
    由臺灣臺北地方法院檢察署檢察官以九十一年毒偵字第二七
    八六號號為不起訴處分確定。詎甲○○於觀察、勒戒執行完
    畢釋放後五年以內，即民國九十四年十月間某日起至九十五
    年二月九日夜間九時三十分止，基於施用第二級毒品大麻之
    概括犯意，在臺北市○○區○○路十一號其工作之餐廳內，
    以將第二級毒品大麻置入其所有吸食器內點火燃燒之方式，
    連續施用第二級毒品大麻數次，嗣於九十五年二月十日凌晨
    三時許，在臺北市○○區○○路三段二二０號前經警盤查，
    扣得第二級毒品大麻一包（淨重一點三一公克）及吸食器一
    支，並採集尿液送請化驗後，始查知上情。
二、案經臺北市政府警察局文山第一分局報請臺灣臺北地方法院
    檢察署檢察官偵查起訴。
    理    由
一、訊據被告甲○○對於上開連續施用第二級毒品大麻之犯行，
    迭於偵查及本院審理中坦承不諱。其經警採尿送請施以酵素
    免疫分析法（ＥＩＡ）初步檢驗，呈現大麻類陽性檢驗結果
    ，再施以氣象層析質譜儀（ＧＣ／ＭＳ）確認檢驗後，亦呈
    現大麻類陽性反應之檢驗結果等情，則有臺北市政府警察局
    偵辦毒品案件尿液檢體委驗單一紙、臺灣檢驗科技股份有限
    公司九十五年二月二十八日濫用藥物尿液檢驗報告一紙附卷
    可稽（偵查卷第四十六至四十七頁）。而扣案毒品經送請法
    務部調查局檢驗結果，確認含有第二級毒品大麻（淨重一點
    三一公克），亦有該局九十五年四月十三日調科壹字第０二
    ０００七八五一號鑑定通知書在卷可查（偵查卷第四十一頁
    ）。至於被告前因施用第二級毒品大麻，經本院裁定令入勒
    戒處所施以觀察、勒戒，於九十一年十一月十七日執行完畢
    釋放乙節，則有臺灣高等法院被告全國前案紀錄表一份可資
    佐參。是被告前開任意性之自白，經上述證據補強後，應認
    與事實相符，足可採為認定被告犯罪之證據。本案事證明確
    ，被告於觀察、勒戒執行完畢釋放後五年內連續施用第二級
    毒品大麻之犯行堪以認定，應依法論科。
二、按行為後法律有變更者，適用行為時之法律。但行為後之法
    律有利於行為人者，適用最有利於行為人之法律，刑法第二
    條第一項定有明文。查被告行為後，刑法第五十六條關於連
    續犯之規定，業於九十四年二月二日修正公布刪除，並於九
    十五年七月一日施行，則被告之犯行，因行為後新法業已刪
    除連續犯之規定，此刪除雖非犯罪構成要件之變更，但顯已
    影響行為人刑罰之法律效果，自屬法律有變更，經比較新、
    舊法結果，並無適用修正後之法律有利於行為人之情形，依
    前揭規定，自應適用被告行為時之法律即舊法之規定論以連
    續犯。再查大麻屬於毒品危害防制條例第二條第二項第二款
    所規定之第二級毒品。核被告施用第二級毒品大麻之行為，
    係犯毒品危害防制條例第十條第二項之施用第二級毒品罪。
    被告持有第二級毒品之目的，在於供己吸食，其施用毒品前
    之持有毒品之低度行為，應為施用毒品之高度行為所吸收，
    不另論罪。被告先後多次施用第二級毒品大麻之犯行，時間
    緊接，方法相同，觸犯構成要件相同之罪，為連續犯，依修
    正前刑法第五十六條之規定，以一罪論，並加重其刑。爰審
    酌被告前雖曾接受觀察、勒戒，惟仍無法戒除毒癮，顯見其
    自制性薄弱，且施用毒品不僅戕害己身，更造成毒品之流通
    ，惟犯罪後態度良好、坦承犯行，及其生活狀況與智識程度
    等一切情狀，量處如主文所示之刑，以示儆懲。又被告行為
    時之刑法第四十一條第一項前段規定：「犯最重本刑為五年
    以下有期徒刑以下之刑之罪，而受六個月以下有期徒刑或拘
    役之宣告，因身體、教育、職業、家庭之關係或其他正當事
    由，執行顯有困難者，得以一元以上三元以下折算一日，易
    科罰金。」而被告行為時之易科罰金折算標準，修正前罰金
    罰鍰提高標準條例第二條前段（現已刪除）規定，就其原定
    數額提高為一百倍折算一日，則本件被告行為時之易科罰金
    折算標準，應以銀元三百元折算一日，經折算為新臺幣後，
    應以新臺幣九百元折算為一日，惟九十五年七月一日修正公
    布施行之刑法第四十一條第一項前段則規定：「犯最重本刑
    為五年以下有期徒刑以下之刑之罪，而受六個月以下有期徒
    刑或拘役之宣告者，得以新臺幣一千元、二千元或三千元折
    算一日，易科罰金。」經比較修正前後之易科罰金折算標準
    ，以九十五年七月一日修正公布施行前之規定，較有利於被
    告，依前揭說明，本件亦應依刑法第二條第一項前段，適用
    修正前刑法第四十一條第一項前段規定，諭知易科罰金之折
    算標準。扣案之大麻一包（淨重一點三一公克），為毒品危
    害防制條例第二條第二項第二款所規定之第二級毒品，應依
    同條例第十八條第一項前段規定，沒收銷燬之；而扣案之吸
    食器一支，係供被告施用第二級毒品大麻所用之物，且為被
    告所有，業據其供陳在卷，併依刑法第三十八條第一項第二
    款規定沒收之。
據上論斷，應依刑事訴訟法第二百七十三條之一第一項、第二百
九十九條第一項前段，毒品危害防制條例第十條第二項、第十八
條第一項前段，刑法第十一條前段、第二條第一項前段、修正前
刑法第五十六條、第四十一條第一項前段、刑法第三十八條第一
項第二款，修正前罰金罰鍰提高標準條例第二條，現行法規所定
貨幣單位折算新臺幣條例第二條，判決如主文。
本案經檢察官黃紋綦到庭執行職務
中    華    民    國    九十五  年  七  月  二十六    日
                  刑事第七庭    法  官  余明賢
以上正本證明與原本無異。
如不服本判決，應於判決送達後十日內，向本院提出上訴狀。
                                書記官  葉潔如
中    華    民    國    九十五  年  七  月  二十七    日
附錄本案論罪科刑法條
毒品危害防制條例第十條第二項
施用第二級毒品者，處三年以下有期徒刑。


司法院資訊處製作；財團法人民間司法改革基金會備份。
